---
title: "103~105年 全國老人福利機構資源分布表之分析"
author: "B02302112 政治四 黃馨儀"
date: "2017/5/1"
output: html_document
---

#首先先列出資料

### 103~105年 全國老人福利機構資源分布表

    以區域做為資料主幹來分析，group_by(Area)

```{r}
rawdata = read.csv(
  '3years.csv',
  encoding = 'UTF-8',
  header = T)
#df <- rawdata %>% group_by(Area)
```


#反問資料：在103~105年資料中

###「哪個縣市的老年人口比率是TOP3？」

```{r}
#result2 = summarise(df, mean(Proportion.of.Aged.Population))
#write.table(result2, "result2.csv")
library(knitr)
data = read.table('result2.csv')
kable(data)
```

    從以上資料可以發現：
    老年人口比率最高為嘉義縣(17.33%)，其次依序為雲林縣(16.57%)、南投縣(15.27%)、臺北市 (14.83%) 和澎湖縣(14.80%)，顯示出人口老化的區域差異——農業地區老人人口比率高。

###「各縣市平均失能老年人口數？」
###「各縣市住宿式機構的平均床數？」

```{r}
#result1 = summarise(df, mean(Disabled.Aged.Population), mean(Total.Beds))
#write.table(result1, "result1.csv")
library(knitr)
data = read.table('result1.csv')
kable(data)
```

    從以上資料可以發現：
    失能老年人口數和床數的資源差異——相較之下，住宿式機構床數明顯不足。


# 篩選問題

    在機構資源分布表中，我們已經能夠知道「每一萬個失能老人，有多少住宿式機構的床數」，而在此我想進一步了解「床數高於3000的是哪些縣市？」

```{r}
#result3 = df %>% filter(Disabled.Aged.Beds.of.every.millon.people > 3000)
library(knitr)
data = read.table('result3.csv')
kable(data)
```

    從以上資料可以發現：
    嘉義市(6275.9)、基隆市(4031.4)、台東縣(3719.8)、屏東縣(3600.3)、花蓮縣、新北市、彰化縣、宜蘭縣、台南市(3010.5)，差異非常大，尤其以嘉義高出許多，原因可能和老年人口比率最高有關，同時和區域土地、物價、成本有關。
    

#小結：為什麼長照議題很重要？

    台灣老年人口在1993年占總人口比例超過7％，正式成為「高齡化社會」，而今年2月全台15個縣市老化指數破百達100.18，也就代表台灣6成8的縣市老人比小孩還多！國發會推估未來人口，恐怕在2026年時台灣將成為「超高齡社會」。
    除了新北市、桃園市、台中市、新竹縣、嘉義市、連江縣外，台灣剩下的15個縣市的老化指數都破百，其中最老的三個縣市分別為嘉義縣、雲林縣、南投縣；最年輕的則是新竹市、桃園市、新竹縣，另外，台北市則是六都中老化指數最高的。
    若台灣高齡化持續發展，青壯年人口負擔就會越來越重，未來可能要面臨青壯年勞工力不足、老人福利問題，政府財政吃緊等社會問題。而長照議題儼然已成為近年來各國關注的議題，台灣也不例外，各種照顧機構（資本）和照護人員（人力資源）的資源分配與利用關係，是我們切入分析的觀察點，而其中又以區域性差異作為最主要的分析核心。
